# 关于制作费用分配

提问人：709046552 时间：2018-06-29 12:47:47
陈版，企业本月未生产产品，但是固定发生的制造费用如何处理？

回答人：chenyiwei
一般季节性停产、更新改造停产等正常停产期间发生的固定制造费用应直接计入管理费用处理。非正常停产期间发生的固定制造费用计入营业外支出处理。

提问人：709046552 时间：2018-06-29 17:23:07
没有订单安排，所以没有生产产品，要放入营业外支出吗？可以在一直在放在制造费用科目等到以后月份归集到产品中吗？

回答人：chenyiwei
不可以挂账在制造费用中。建议直接列入管理费用。